# ATA 06 ‚Äì Grupo 09

## 1. Identifica√ß√£o

- **Data:** 16/05/2025  
- **Hora de In√≠cio:** Previsto: 13:00 | Realizado: 13:24  
- **Hora de T√©rmino:** Previsto: 13:40 | Realizado: 13:35  
- **Local:** Microsoft Teams  
- **Redator:** Kaleb de Souza Macedo  
- **Projeto:** ATA da Reuni√£o do dia 16/05

### Participantes

| Nome                                     | Presen√ßa |
|------------------------------------------|----------|
| Ana Luiza Soares de Carvalho             | X        |
| Isaque Camargos Nascimento               | X        |
| Kaleb de Souza Macedo                    | X        |
| Lucas Alves Oliveira dos Santos          |          |
| Matheus de Alc√¢ntara da Silva Campos     | X        |
| Othavio Ara√∫jo Bolzan                    | X         |
| Yzabella Miranda Pimenta                 | X        |

---

## 2. Pauta

| N¬∫  | Descri√ß√£o                                                                 |
|-----|---------------------------------------------------------------------------|
| 01  | Andamento dos artefatos da Entrega 3                                     |
| 02  | Cria√ß√£o e revis√£o da lista de verifica√ß√£o                                |
| 03  | Discuss√£o sobre o uso de l√©xicos e hyperlinks                            |
| 04  | Alinhamento do formato da especifica√ß√£o suplementar                      |
| 05  | Defini√ß√µes para valida√ß√£o com cliente                                    |
| 06  | Padr√µes para imagens e diagramas de casos de uso                         |
| 07  | Designa√ß√£o de responsabilidades por artefato                             |

---

## 3. Pend√™ncias Anteriores

| N¬∫  | Pend√™ncia                                              | Respons√°vel | Data   |
|-----|--------------------------------------------------------|-------------|--------|
| 01  | Cria√ß√£o da lista de verifica√ß√£o                        | Isaque      | 16/05  |
| 02  | Revisar o padr√£o da especifica√ß√£o suplementar          | Kaleb       | 16/05  |

---

## 4. Assuntos Tratados

| N¬∫  | Descri√ß√£o                                                                                     | Tipo         |
|-----|-----------------------------------------------------------------------------------------------|--------------|
| 01  | Apresenta√ß√£o da lista de verifica√ß√£o em branch espec√≠fica no reposit√≥rio                     | Apresenta√ß√£o |
| 02  | Discuss√£o sobre l√©xicos, classifica√ß√£o e uso de hyperlinks entre os termos                   | Defini√ß√£o    |
| 03  | D√∫vidas resolvidas sobre especifica√ß√£o suplementar e padroniza√ß√£o de estrutura textual        | Defini√ß√£o    |
| 04  | Formatos discutidos para modelagem: uso de tabelas x texto corrido                           | Decis√£o      |
| 05  | Padr√£o de salvamento e upload de imagens dos diagramas                                       | Decis√£o      |
| 06  | Valida√ß√£o presencial com cliente a ser realizada por volunt√°rios                             | Pend√™ncia    |
| 07  | Designa√ß√£o de revisores por artefato e divis√£o de tarefas para metodologia e introdu√ß√£o      | Decis√£o      |

### Tipos

- **Apresenta√ß√£o:** Exposi√ß√£o realizada durante a reuni√£o. N√£o depende de aprova√ß√£o.  
- **Decis√£o:** Execu√ß√£o aprovada. N√£o impacta custo ou prazo.  
- **Defini√ß√£o:** Impacto em prazo/custo, mas j√° aprovada.  
- **Solicita√ß√£o:** Impacto potencial, depende de estudo de viabilidade.  
- **Pend√™ncia:** D√∫vida em aberto, depende de terceiros.

---

## 5. Pr√≥xima Reuni√£o

Sexta-feira subsequente √†s 13:00 (23/05/2025).

---

## 6. Compromissos

| N¬∫  | Compromisso                                                        | Respons√°vel                     | Data   |
|-----|---------------------------------------------------------------------|----------------------------------|--------|
| 01  | Finalizar lista de verifica√ß√£o                                     | Isaque                          | 17/05  |
| 02  | Padronizar os l√©xicos e adicionar hyperlinks entre os termos       | Matheus                         | 17/05  |
| 03  | Refatorar especifica√ß√£o suplementar no novo formato                | Kaleb                           | 18/05  |
| 04  | Validar presencialmente com cliente                                | Ana e Matheus                   | 20/05  |
| 05  | Subir imagens dos diagramas de caso de uso                         | Todos                           | 19/05  |
| 06  | Revisar metodologia e introdu√ß√£o do documento                      | Todos                           | 21/05  |
| 07  | Redigir ATA da reuni√£o anterior (Reuni√£o 05)                       | Kaleb                           | 16/05  |

## Grava√ß√£o da Reuni√£o

- **Reuni√£o 06** ‚Äì Andamento da entrega, especifica√ß√µes e responsabilidades  
  üîó [Assistir no YouTube - Grava√ß√£o Parte 1](https://youtu.be/9WGXC-f_Lt4)  
  üîó [Assistir no YouTube - Grava√ß√£o Parte 2](https://youtu.be/AMBm6U19yKQ)

## Hist√≥rico de Vers√µes

| Vers√£o | Data       | Descri√ß√£o                | Autor(es)                              | Revisor(es)                        |
|--------|------------|--------------------------|----------------------------------------|------------------------------------|
| 1.0    | 18/05/2025 | Cria√ß√£o da ATA de reuni√£o 06 | [Kaleb Macedo](https://github.com/kalebmacedo) | [Ana Luiza Soares](https://github.com/Ana-Luiza-SC) |