# ATA 08 ‚Äì Grupo 09

## 1. Identifica√ß√£o

-   **Data:** 06/06/2025
-   **Hora de In√≠cio:** Previsto: 13:00 | Realizado: 13:00
-   **Hora de T√©rmino:** Previsto: 13:15 | Realizado: 13:09
-   **Local:** Microsoft Teams
-   **Redator:** Kaleb de Souza Macedo
-   **Projeto:** Entrega 6 - P√≥s-rastreabilidade

### Participantes

| Nome                                     | Presen√ßa |
|------------------------------------------|----------|
| Ana Luiza Soares de Carvalho             | X        |
| Isaque Camargos Nascimento               | X        |
| Kaleb de Souza Macedo                    | X        |
| Lucas Alves Oliveira dos Santos          | X         |
| Matheus de Alc√¢ntara da Silva Campos     | X        |
| Othavio Ara√∫jo Bolzan                    | X         |
| Yzabella Miranda Pimenta                 | X         |

---

## 2. Pauta

| N¬∫  | Descri√ß√£o                                              |
|-----|--------------------------------------------------------|
| 01  | Alinhamento sobre a "Entrega 6, p√≥s-rastreabilidade"   |
| 02  | Discuss√£o sobre o formato da matriz de rastreabilidade |
| 03  | Divis√£o de tarefas para a documenta√ß√£o da entrega      |

---

## 3. Pend√™ncias Anteriores

| N¬∫  | Pend√™ncia                                     | Respons√°vel | Data |
|-----|-----------------------------------------------|-------------|------|
| -   | Nenhuma pend√™ncia anterior. | -           | -    |

---

## 4. Assuntos Tratados

| N¬∫  | Descri√ß√£o                                                                                                                     | Tipo         |
|-----|-------------------------------------------------------------------------------------------------------------------------------|--------------|
| 01  | Apresenta√ß√£o da pauta da reuni√£o para alinhar a execu√ß√£o da Entrega 6 (p√≥s-rastreabilidade).                                    | Apresenta√ß√£o |
| 02  | Discuss√£o sobre o modelo da matriz de rastreabilidade, com sugest√£o de analisar os formatos do grupo "Bilheteria Digital". | Apresenta√ß√£o |
| 03  | Proposta de envio de um modelo alternativo de matriz de rastreabilidade, baseado em um livro, para avalia√ß√£o do grupo.           | Decis√£o      |
| 04  | Defini√ß√£o de que a documenta√ß√£o da entrega (se√ß√µes de introdu√ß√£o e metodologia) ser√° dividida entre duplas.                     | Decis√£o      |

### Tipos

-   **Apresenta√ß√£o:** Exposi√ß√£o realizada durante a reuni√£o. N√£o depende de aprova√ß√£o.
-   **Decis√£o:** Execu√ß√£o aprovada. N√£o impacta custo ou prazo.
-   **Defini√ß√£o:** Impacto em prazo/custo, mas j√° aprovada.
-   **Solicita√ß√£o:** Impacto potencial, depende de estudo de viabilidade.
-   **Pend√™ncia:** D√∫vida em aberto, depende de terceiros.

---

## 5. Pr√≥xima Reuni√£o

Sexta-feira √†s 13:00, conforme cronograma do grupo.

---


## Grava√ß√£o da Reuni√£o

- **Reuni√£o 07** ‚Äì Alinhamento sobre a Entrega 6 
  üîó [Assistir no YouTube - Grava√ß√£o](https://youtu.be/6js2ninvKWo)

## Hist√≥rico de Vers√µes

| Vers√£o | Data                      | Descri√ß√£o                                | Autor(es)                                      | Revisor(es)                                  |
|--------|---------------------------|------------------------------------------|------------------------------------------------|----------------------------------------------|
| 1.0    | 08/06/2025  | Cria√ß√£o da ATA da reuni√£o sobre a Entrega 6 | [Kaleb Macedo](https://github.com/kalebmacedo) | [Lucas Alves](https://github.com/LucasAlves71) |