# ATA 09 ‚Äì Grupo 09

## 1. Identifica√ß√£o

-   **Data:** 13/06/2025
-   **Hora de In√≠cio:** Previsto: 13:00 | Realizado: 13:07
-   **Hora de T√©rmino:** Previsto: 13:30 | Realizado: 13:29
-   **Local:** Microsoft Teams
-   **Redator:** Kaleb de Souza Macedo
-   **Projeto:** Entrega 5 - P√≥s-rastreabilidade

### Participantes

| Nome                                     | Presen√ßa |
|------------------------------------------|----------|
| Ana Luiza Soares de Carvalho             | X        |
| Isaque Camargos Nascimento               | X        |
| Kaleb de Souza Macedo                    | X        |
| Lucas Alves Oliveira dos Santos          | X        |
| Matheus de Alc√¢ntara da Silva Campos     | X        |
| Othavio Ara√∫jo Bolzan                    | X        |
| Yzabella Miranda Pimenta                 | X        |

---

## 2. Pauta

| N¬∫  | Descri√ß√£o                                              |
|-----|--------------------------------------------------------|
| 01  | Alinhamento sobre a Entrega 5 (p√≥s-rastreabilidade)   |
| 02  | Discuss√£o sobre mudan√ßas na metodologia               |
| 03  | Defini√ß√£o de cronograma para casos de uso e cen√°rios  |
| 04  | Planejamento da prototipagem                          |

---

## 3. Pend√™ncias Anteriores

| N¬∫  | Pend√™ncia                                     | Respons√°vel | Data |
|-----|-----------------------------------------------|-------------|------|
| 01  | Melhoria da entrega de p√≥s-rastreabilidade    | Todos       | -    |
| 02  | Mudan√ßa de metodologia de modelagem           | Ana Luiza   | -    |

---

## 4. Assuntos Tratados

| N¬∫  | Descri√ß√£o                                                                                                                     | Tipo         |
|-----|-------------------------------------------------------------------------------------------------------------------------------|--------------|
| 01  | Reconhecimento de que a entrega de p√≥s-rastreabilidade n√£o foi a melhor poss√≠vel.                                           | 
| 02  | Discuss√£o sobre a necessidade de mudan√ßa da metodologia de modelagem tradicional para novos requisitos.                     | 
| 03  | Ana Luiza assumiu a responsabilidade de implementar a metodologia tradicional com vers√µes antigas e novas.                  | 
| 04  | Defini√ß√£o do cronograma: casos de uso e cen√°rios at√© domingo.                                                               | 
| 05  | Estabelecimento do prazo para matriz de rastreabilidade e prototipagem entre segunda e quarta-feira.                       | 
| 06  | Discuss√£o sobre a abordagem individual para prototipagem - cada membro far√° seu pr√≥prio prot√≥tipo.                          | 
| 07  | An√°lise de refer√™ncias de grupos anteriores, incluindo Bilheteria Digital.                                                  | 
| 08  | Discuss√£o sobre o uso do Figma para cria√ß√£o de templates colaborativos.                                                     | 
| 09  | Defini√ß√£o de que Ana Luiza ficar√° respons√°vel por tirar prints do aplicativo para refer√™ncia.                              | 


## 5. Pr√≥xima Reuni√£o

N√£o definida - acompanhamento via grupo de WhatsApp.

---

## Grava√ß√£o da Reuni√£o

- **Reuni√£o 09** ‚Äì Alinhamento sobre a Entrega 5
  üîó [Assistir no YouTube - Grava√ß√£o](https://www.youtube.com/watch?v=0sZYfxjpOUU)

## Hist√≥rico de Vers√µes

| Vers√£o | Data       | Descri√ß√£o                                    | Autor(es)                                          | Revisor(es)                                    |
|--------|------------|----------------------------------------------|----------------------------------------------------|------------------------------------------------|
| 1.0    | 13/06/2025 | Cria√ß√£o da ATA da reuni√£o sobre a Entrega 5 | [Kaleb Macedo](https://github.com/kalebmacedo) | [Lucas Alves](https://github.com/LucasAlves71) |